JUAN CARLOS CASANOVA PINILLA

https://www.linkedin.com/in/jccasanovap/ jccasanovap@gmail.com +56 9 3008 3118

Ingeniero Civil Industrial y Master of Business Administrator (MBA) con estudios en Chile y en el extranjero, con 10 años de experiencia asesorando organizaciones en la implementación de proyectos tecnológicos a nivel corporativo y gestionando las relaciones con diversos stakeholders a nivel nacional e internacional. Con versatilidad se ha desempeñado en diversos roles, a cargo de asuntos estratégicos y regulatorios en Chile, Argentina, Paraguay y Uruguay, así como también liderando proyectos y asesorando a empresas. Destaca por sus habilidades de gestión y liderazgo de proyectos, visión estratégica, gestión de stakeholders, además de habilidades sociales, de influencia y presentación.

EXPERIENCIA LABORAL

International Air Transport Association - IATA

Campaign Manager Argentina Paraguay Uruguay - Buenos Aires, Argentina Marzo 2016 - Julio 2018 Contribuí a potenciar el desarrollo del transporte aéreo doméstico e internacional a través de una extensa gestión de stakeholders con múltiples entidades gubernamentales, con el objetivo de establecer una estructura de costos más competitiva en la industria aerocomercial. Así, durante el 2016 las tarifas de servicios terrestres y aéreos se redujeron en 13% y se eliminaron las bandas tarifarias máximas y mínimas existentes desde el año 2000 en Argentina. De la misma manera, contribuí a la más extensa apertura aerocomercial de la historia Argentina, en la que 11 aerolíneas fueron autorizadas a operar más de 600 rutas, tanto nacionales como internacionales, y permitiendo la operación de 5 nuevas líneas aéreas.

Lideré y participé de diversas iniciativas:

- "Airport Collaborative Decision Making" en Aeroparque, realizado en alianza con la Embajada del Reino Unido en Buenos Aires y en coordinación con líneas aéreas, aeropuerto, y organismos reguladores. Más del 70% de las recomendaciones surgidas de este trabajo han sido adoptadas e implementadas por el Estado.
- Lideré el establecimiento del Grupo de Seguridad Operacional Argentina, siendo este el primer comité de discusión colaborativa de seguridad aeronáutica del país.
- Conseguí la aprobación de los procesos de autoservicio (self check-in, self-boarding, self-tagging) por parte de las autoridades de Argentina, Uruguay y Paraguay.
- Representé a la industria en la preparación para el G20 Argentina, fundamental para minimizar el impacto de las disrupciones que el evento generó en la industria.

Aviation Solutions Assistant Manager - Santiago, Chile

Septiembre 2013 - Febrero 2016

Posicionamos a IATA en el mercado chileno a través de:

- La incorporación de una nueva aerolínea local como miembro de IATA, haciendo a sus ejecutivos partícipes de las iniciativas y campañas que la Asociación ejecuta en el país, y asegurando una oferta atractiva para la línea aérea. Esta incorporación incrementó la representatividad de IATA en el país, facilitando la presentación de posiciones de la industria ante las autoridades.
- La organización y ejecución de Conferencia "Wings of Change" en FIDAE los años 2014 y 2016, y del Seminario "Industria Aérea, Chile y sus Desafíos" en 2014, gestionando agendas, auspicios, y presupuesto, y consiguiendo la participación de más de 300 autoridades ministeriales, regulatorias, y ejecutivos de la las principales aerolíneas nacionales y extranjeras.

LATAM Airlines

Jefe de Proyectos IT

Abril 2011 - Marzo 2013

Responsable del diseño e implementación de proyectos tecnológicos para las gerencias financiera, legal y compras: Interactuando con equipos de tecnología, proveedores, y usuarios de múltiples áreas, lideré el proceso de

- pruebas funcionales para la migración de la plataforma ERP a nivel corporativo, coordinando a más de 100 usuarios basados en Chile y en las filiales del grupo, asegurando una transición con mínimo impacto en el
- Lideré el proyecto de evaluación de plataforma y rediseño de procesos de gestión de contratos, analizando procesos y soluciones junto a equipos técnicos y funcionales basados en Chile y Brasil.

Coca-Cola Chile

Production Support Specialist

Mayo 2007 – Mayo 2009

Como parte del programa de Jóvenes Profesionales, fui reclutado como talento para desarrollar competencias a partir de un programa de alta exigencia que incorporó la gestión de proyectos diversos. En este rol, fui responsable de:

- La implementación de nuevas funcionalidades en sistema ERP de la compañía. Estuve a cargo del proceso de análisis de requerimientos junto al usuario, análisis de posibles soluciones, coordinación con desarrolladores, aseguramiento del alineamiento de desarrollos con la planificación global establecida, aseguramiento de calidad a través de ejecución de pruebas, y entrega a usuario final.
- Soporte nivel 2 de sistema ERP para módulos financiero y de compras, en coordinación con equipos de sistemas en América del Norte, Europa y Asia. En poco más de 1 año se logró una reducción del 90% de las incidencias reportadas a través de una estrategia end-to-end: implementación de soluciones y mejoras estándares, instrucción de la mesa de ayuda que sirve a la región, y el acompañamiento a usuarios clave en el conocimiento de la herramienta y comprensión de los procesos de negocio.

ELECSER Ltda.

Septiembre 2006 - Abril 2007

Asesor en la preparación de auditoría de la norma ISO 9001 e implementación de norma NCh 17025 para las divisiones marítima y automotriz. Para ambas divisiones, se realizó un trabajo guiado de revisión de documentación existente, descripción y documentación de procedimientos, y se entregaron recomendaciones a gerencia general para auditoría ISO 9001 e implementación futura de NCh 17025.

FORMACIÓN ACADÉMICA

2011 Melbourne Business School, Australia 2010 Universidad de Chile, Chile

2008 Universidad Téc. Federico Santa María, Chile 2006 Universidad Téc. Federico Santa María, Chile Master of Business Administration (MBA) Magíster en Gestión para la Globalización

Ingeniero Civil Industrial Ingeniero Civil Mecánico

CURSOS

Lean Management, Universidad de Chile. Essential Tools For The Low Carbon Economy - The University of Queensland Project Management PMI - SCM Capacitaciones Airport Slots Coordination – IATA Técnicas de Comunicación Efectiva - IATA Toma de Decisiones - Harvard Business Publishing Delegar - Harvard Business Publishing ITIL Foundation Course - ITSM

INFORMACIÓN ADICIONAL

Idiomas: Bilingüe (Español nativo, Inglés avanzado).

Honores:

Beca "Magíster en Gestión para la Globalización", U. de Chile, 2009 - 2010. Beca "Becas Líder", Fundación Carolina y Grupo Santander, España, 2006. Beca "Juan Gómez Millas", Ministerio de Educación, Chile, 2000 – 2005.

Todo tipo de música, viajar, ciclismo de montaña. Intereses: